

# **Eleana Liscar Rey Quijada**

### **Programadora**

A Coruña, Galicia-España. CP 15003.644388428

reyeleana@gmail.com

08/09/1990

https://www.linkedin.com/in/eleanarey

https://eleanarey.github.io

### **Objetivo profesional**

Soy Ingeniero de Sistemas con experiencia y conocimientos en programación en C++, MySQL, Java y en desarrollo de páginas web. Mis objetivos profesionales en el largo plazo están enfocados en consolidar un perfil de Desarrollador Senior Full-stack. Estoy interesada en desarrollar mis habilidades en un ambiente laboral que demande trabajo en equipo, iniciativa y capacidad de organización e investigación.

## **Experiencia profesional**

2017-2018 **Desarrollador Web** como Freelance

2016-2017 **Técnico de Sistemas a nivel de Hardware y Software** en

Inversiones Reycus 1083, C.A.

2012-2014 Servicio Técnico de Sistemas Informáticos y Encargada de

**Gestiones Administrativas** en Cesoluciones Consultores

Empresariales, C.A.

2009-2016 Comercial Responsable de e-commerce en MercadoLibre,

VE.

#### Formación Académica

2010-2016 **Ingeniería de Sistemas.** Universidad Santa María . Caracas-Venezuela.

# Formación Complementaria

- 2017 Transformación Digital para el Empleo/Desarrollo web y móvil. Escuela de Organización Industrial (80 horas)
- 2017 **Desarrollo APPs Móviles.** Universidad Complutense de Madrid. (40 horas)
- 2017 **Curso Java.** Sololearn (40 horas)
- 2017 **Curso Javascript.** Sololearn (40 horas)
- 2017 Curso PHP. Sololearn (40 horas)
- 2017 **Introducción al Desarrollo Web.** Instituto de Economía Internacional (80 horas)
- 2017 Itinerario Emprendimiento Actívate. GOOGLE (120 horas)
- 2017 Bitcoin: conceptos, tecnología y usos. UNIMOOC (40 horas)
- 2017 Productividad personal en la era digital. Universidad Sta María la Real (40 horas)

### **Competencias digitales**

Paq. Office	
Google	
Windows	00000
Linux	••••
Cmd / Bash	
HTML5	00000
CCS3	00000
Javascript	
Wordpress	
Java	••000
C++	
MySQL	••000
SOI Server	

#### **Idiomas**



Nivel B1

# **Competencias laborales**

Aprendizaje continuo Orientación a Resultados Innovación Trabajo en equipo Organización y planificación

#### Otros datos de interés

Interés en formación con contratación para perfiles Fullstack, desarrollo web, analista programador, administrador de bases de datos.